【裁判字號】    92,易,393
【裁判日期】    920313
【裁判案由】    毒品危害防制條例
【裁判全文】
臺灣高雄地方法院刑事判決                          九十二年度易字第三九三號
    公  訴  人  臺灣高雄地方法院檢察署檢察官
    被      告  甲○○
右列被告因違反毒品危害防制條例案件，經檢察官聲請簡易判決處刑（八十九年度毒
偵字第四一三五號），惟本院高雄簡易庭認不宜以簡易判決處刑，簽移改依通常訴訟
程序審理，本院判決如左：
    主  文
甲○○連續施用第二級毒品，累犯，處有期徒刑陸月，如易科罰金，以參佰元折算壹
日。安非他命壹包（驗後毛重壹點參貳公克）沒收銷燬之。
    事  實
一、甲○○前因違反麻醉藥品管理條例案件，經本院以八十五年度易字第二五二一號
    判處有期徒刑四月確定，嗣於民國八十五年七月九日易科罰金執行完畢；復因施
    用第二級毒品案件，經本院以八十九年度毒聲字第二四○二號裁定送觀察勒戒後
    ，因無繼續施用毒品之傾向，由臺灣高雄地方法院檢察署檢察官於八十九年四月
    一日以八十九年度毒偵字第二四○○號為不起訴處分確定。詎其仍不知悔改並戒
    除施用毒品之惡習，於不起訴處分後五年內，竟基於施用第二級毒品安非他命之
    概括犯意，自八十九年六月十日上午六時許起至九十一年三月二十九日晚間之某
    時許止，分別在台北市○○區○○路一二五號某工地廁所內及高雄縣岡山鎮等處
    ，以將安非他命置於吸食器內加熱燒烤吸其霧化氣體之方式，連續施用第二級毒
    品安非他命多次。嗣為警先於八十九年六月十一日凌晨一時二十分許，在高雄市
    小港區○○路與王生明路口，因攔查計程車而查獲，並扣得安非他命一包（驗後
    毛重一點三二公克）。甲○○經本院以八十九年度毒聲字第四五二九號裁定送觀
    察勒戒後，認有繼續施用毒品之傾向，並經本院以八十九年度毒聲字第五三四六
    號裁定令入戒治處所施以強制戒治一年，後經本院以八十九年度毒聲字第九三一
    二號裁定停止戒治，所餘期間並宣付保護管束，復於保護管束期間之九十年二月
    二十一日下午三時五十分許，為觀護人定期採尿送驗查獲，而經本院以九十年度
    毒聲字第二一三三號裁定撤銷停止戒治後，因未到案執行強制戒治，經通緝而於
    九十一年三月三十日下午五時五十分許，在高雄縣鳳山市○○○路下午市場為警
    緝獲，並採尿送驗而查知其施用毒品事實。
二、案經高雄市政府警察局小港分局移送臺灣高雄地方法院檢察署檢察官偵查後聲請
    簡易判決處刑。
    理  由
一、右揭犯罪事實，業據被告甲○○於本院審理中坦承不諱，且被告於八十九年六月
    十一日、九十年二月二十一日及九十一年三月三十日為警及觀護人所採集之尿液
    ，經先後送請檢驗結果，均呈甲基安非他命陽性反應，此有高雄市立凱旋醫院煙
    毒尿液檢驗成績書、台灣檢驗科技股份有限公司濫用藥物尿液檢驗報告及高雄縣
    政府衛生局煙毒尿液檢驗成績書各一紙附卷可稽，又為警查扣之疑似毒品一包，
    經鑑驗後確為第二級毒品安非他命（驗前毛重一點三七公克、驗後毛重一點三二
    公克）無訛，亦有高雄醫學院附設中和紀念醫院檢驗報告單一紙在卷可憑，足見
    被告之自白與事實相符，堪可採為論科之依據。此外，被告前因施用第二級毒品
    案件，經本院以八十九年度毒聲字第二四○二號裁定送觀察勒戒後，因無繼續施
    用毒品之傾向，由臺灣高雄地方法院檢察署檢察官以八十九年度毒偵字第二四○
    ○號為不起訴處分確定；嗣因本件施用毒品犯行，經本院以八十九年度毒聲字第
    四五二九號裁定送觀察勒戒後，認有繼續施用毒品之傾向，並經本院以八十九年
    度毒聲字第五三四六號裁定令入戒治處所施以強制戒治一年，復經本院以八十九
    年度毒聲字第九三一二號裁定停止戒治，所餘期間付保護管束等事實，有前揭不
    起訴處分書、本院刑事裁定、臺灣高雄看守所附設勒戒處所函附之有無繼續施用
    毒品傾向證明書、臺灣高等法院被告全國前案紀錄表及臺灣高雄地方法院檢察署
    刑案資料查註紀錄表各一份附卷可按。本件事證明確，被告前因施用毒品案件經
    不起訴處分後，五年內再犯本件連續施用第二級毒品之犯行，洵堪認定，自應依
    法論科。
二、按安非他命係毒品危害防制條例第二條第二項第二款所稱之第二級毒品，依法不
    得持有、施用，而被告竟持之施用，是核被告甲○○所為，係犯毒品危害防制條
    例第十條第二項之施用第二級毒品罪。被告持有第二級毒品安非他命後進而施用
    ，其持有之低度行為，應為施用之高度行為所吸收，不另論罪。又其先後多次施
    用第二級毒品安非他命之行為，時間緊接，所犯係構成要件相同之罪，顯係基於
    概括犯意反覆為之，為連續犯，應依刑法第五十六條規定論以一罪，並依法加重
    其刑。公訴意旨雖僅就被告於八十九年六月十日在台北市○○區○○路一二五號
    某工地廁所內之施用第二級毒品犯行起訴，而未起訴被告其餘施用第二級毒品之
    犯行，惟其餘施用犯行與公訴人已起訴部分具有連續犯之裁判上一罪關係，基於
    審判不可分原則，本院仍應併予審究。再者，被告前因違反麻醉藥品管理條例案
    件，經本院以八十五年度易字第二五二一號判處有期徒刑四月確定，嗣於八十五
    年七月九日易科罰金執行完畢之事實，有臺灣高等法院被告全國前案紀錄表及臺
    灣高雄地方法院檢察署刑案資料查註紀錄表各一份附卷可按，其於有期徒刑執行
    完畢後五年內，再犯本件有期徒刑以上之罪，為累犯，應依刑法第四十七條規定
    加重其刑，並遞加重之。爰審酌被告前因施用毒品，經觀察勒戒及不起訴處分後
    ，仍未戒絕毒品，再犯本件施用毒品之罪，顯見其戒除毒癮之意志薄弱，惡習未
    改，惟其施用毒品乃戕害自己身心之行為，尚未損及他人，且其犯後已坦承犯行
    等一切情狀，量處如主文所示之刑，併諭知易科罰金之折算標準，以資懲儆。扣
    案之第二級毒品安非他命一包（驗後毛重一點三二公克），應依毒品危害防制條
    例第十八條第一項前段之規定，併予沒收銷燬。
據上論斷，應依刑事訴訟法第四百五十二條、第二百九十九條第一項前段，毒品危害
防制條例第十條第二項、第十八條第一項前段，刑法第十一條前段、第五十六條，判
決如主文。
本案經檢察官黃俊嘉到庭執行職務。
中      華      民      國      九十二      年    三      月    十三    日
                                  臺灣高雄地方法院刑事第二庭
                                      審判長法  官    莊崑山
                                            法  官    孫啟強
                                            法  官    吳俊龍
右正本證明與原本無異。
如不服本判決，應於判決送達後十日內，向本院提出上訴狀。
                                            書記官    許麗珠
中      華      民      國      九十二      年    三      月    十三    日
附錄本判決論罪法條全文：
毒品危害防制條例第十條：
  施用第一級毒品者，處六月以上五年以下有期徒刑。
  施用第二級毒品者，處三年以下有期徒刑。


司法院資訊處製作；財團法人民間司法改革基金會備份。
